---
title: "Hipótesis Sofía"
format: html
editor: visual
---

**Datos**

```{r}
library(RMariaDB)
con <- dbConnect(
  RMariaDB::MariaDB(),
  user = 'unsam',
  dbname = 'ethergeistprod',
  password = 'unsam2022',
  host = 'ethergeist3.cluster-cnofwrjuv43b.us-east-1.rds.amazonaws.com',
  port = 3306
  )
```

```{r}
DBI::dbListTables(con)
```

```{r}
library(tidyverse)
tbl(con,"subte_caba")
```

```{r}
my_table <- tbl(con,"subte_caba")

```

```{r}
my_table <- tbl(con,"subte_caba")
my_summmary <- my_table %>% 
  group_by(FECHA, LINEA) %>% 
  summarize(
    pasajeros = sum(pax_TOTAL, na.rm = TRUE)
  ) %>% 
  collect()
```

## Hipótesis

**NULA:** La cantidad de pasajeros que viajan en la Línea B es indistinta al promedio de las otras líneas. El promedio de la Línea B es = al promedio total.

**ALTERNATIVA:** La cantidad de pasajeros que viajan en la Línea B no es indistinta al promedio de las otras líneas. La mayor cantidad de pasajeros del año 2021 viajaron en la Línea B.

\$H_0\$: (LineaA,LineaC,LineaD) = LineaB

\$H_1\$: LineaB \\\> (LineaA,LineaC, LineaD)

```{r}
LineaB <-
  my_summmary %>%
  ungroup() %>%
  filter(LINEA == "LineaB") %>% 
  slice_sample(n=12)
```

```{r}
LineaNoB <-
  my_summmary %>%
  ungroup() %>%
  filter(LINEA != "LineaB") %>%
  slice_sample(n=12)
```

```{r}
mean(LineaB$pasajeros)
```

```{r}
LineaC <-
  my_summmary %>%
  ungroup() %>%
  filter(LINEA == "LineaC") %>% 
  slice_sample(n=12)

```

```{r}
mean(LineaC$pasajeros)
```

```{r}
LineaD <-
  my_summmary %>%
  ungroup() %>%
  filter(LINEA == "LineaD") %>% 
  slice_sample(n=12)
```

```{r}
mean(LineaD$pasajeros)
```

```{r}
LineaA <-
  my_summmary %>%
  ungroup() %>%
  filter(LINEA == "LineaA") %>% 
  slice_sample(n=12)
```

```{r}
mean(LineaA$pasajeros)
```

```{r}
t.test(LineaNoB$pasajeros,LineaB$pasajeros)
```
