---
title: "Correlaciones-Sofía"
format: html
editor: visual
---

## Análisis de correlaciones respecto a "Trees"

-   **Entre Girth y Height:**

    ```{r}
    library(tidyverse)
    trees %>% 
      ggplot(aes(Girth,Height))+
      geom_point()+
      geom_smooth()
    ```

Los puntos se encuentran cada vez más cerca de la línea.

-   Método Lineal:

    ```{r}
    trees %>% 
      ggplot(aes(Girth,Height))+
      geom_point()+
      geom_smooth()+
      geom_smooth(method = "lm")
    ```

Se puede observar que la correlación entre las variables es media.

-   Test Estadístico:

```{r}
cor(trees$Girth,trees$Height)
```

```{r}
cor.test(trees$Girth,trees$Height)
```

En base a los valores dados, se puede concluir en que no hay gran correlación entre Girth y Height.

**Entre Girth y Volume:**

```{r}
trees %>%
ggplot(aes(Girth,Volume))+
  geom_point()+
  geom_smooth()
```

-   Método Lineal:

```{r}
trees %>% 
  ggplot(aes(Girth,Volume))+
  geom_point()+
  geom_smooth()+
  geom_smooth(method = "lm")
```

Se puede observar una amplia correlación entre las variables.

-   Test Estadístico:

```{r}
cor(trees$Girth,trees$Volume)
```

```{r}
cor.test(trees$Girth,trees$Volume)
```

En base a los valores dados, se puede concluir en que existe una correlación significativa entre Girth y Volume.
