---
title: "Hipótesis"
author: "Matías S"
format: html
editor: visual
---

## Datos

### Conexión

```{r}
library(RMariaDB)
con <- dbConnect(
  RMariaDB::MariaDB(),
  user = 'unsam',
  dbname = 'ethergeistprod',
  password = 'unsam2022',
  host = 'ethergeist3.cluster-cnofwrjuv43b.us-east-1.rds.amazonaws.com',
  port = 3306
  )
```

### Tablas

```{r}
DBI::dbListTables(con)
```

```{r}
library(tidyverse)
tbl(con,"subte_caba")
```

## Planteo inicial de hipótesis

$H_0$ Corrientes es la estación que más pasajeros realizan combinación en la Línea H

$H_1$ Corrientes (con Línea B) \> Humberto 1° (con Línea E) / Once (con Línea A) / Santa Fe (con Línea D)

Un horario de trabajo 09:00 a 16:00 / En una sola Línea B / Tomar el promedio del finde y ver la diferencia con el día de la semana (quitando lunes y viernes) Tomar una estimación de cuántos trabajan tomando el Subte.

### Bases de datos e hipótesis

```{r}
my_summmary <-
  my_table %>%
  group_by(LINEA) %>%
  summarize(
    pasajeros = sum(pax_TOTAL)
  ) %>%
  collect()
```

```{r}
my_table <- tbl(con, "subte_caba")
my_summary <- my_table %>%
  group_by(LINEA, ESTACION) %>%
  summarise(
    pasajeros = sum(pax_TOTAL, na.rm = TRUE)
  ) %>%
  ungroup () %>%
  collect()
```

#### Promedio de pasajeros Subte Línea H

```{r}
my_summmary %>%
  filter(LINEA == "LineaH") %>%
  pull (pasajeros) %>%
  mean()
```

```{r}
my_summmary %>%
  filter(ESTACION == "Corrientes") %>%
    pull (pasajeros) %>%
  mean ()
```

```{r}
my_summmary %>%
  filter(ESTACION == "Once") %>%
    pull (pasajeros) %>%
  mean ()
    
```

```{r}
my_summmary %>%
  filter(ESTACION == "Santa Fe") %>%
    pull (pasajeros) %>%
  ) %>%
```

```{r}
my_summmary %>%
  filter(ESTACION == "Humberto") %>%
    pull (pasajeros) %>%
  ) %>%
```
