---
title: "distribución-normal"
author: "sub-matias"
format: html
editor: visual
---

# [Distribución]{.underline} [normal]{.underline}

```{r}
library(tidyverse)
my_data <- read_csv("../data/dat-ab-usos-2022.csv")
```

## [Elección]{.underline} [del]{.underline} [día]{.underline} [de]{.underline} [análisis]{.underline}

En primera instancia, se agrega una columna al archivo de datos (`lubridate / mutate`) tomado con el fin de seleccionar un día de la semana del transporte.

```{r}
library(lubridate)
my_data <- my_data %>%
  mutate(dia_de_la_semana = lubridate::wday(DIA_TRANSPORTE, label = TRUE))
```

A continuación, se organiza la información en razón del interés de los datos basados en los días de la semana.

```{r}
my_data %>%
  ggplot(aes(dia_de_la_semana,fill=dia_de_la_semana, CANTIDAD))+geom_bar(stat = 'identity')
```

### [Día]{.underline}: [viernes]{.underline}

El motivo de la elección del día reside por conocimientos empíricos y, ahora estadísticos, de que en el día viernes se concibe un mayor nivel de movilización urbana en comparación a otros días de la semana hábil.

A continuación se emplea *`filter`* para seleccionar el día de la semana:

```{r}
my_data %>%
  filter(dia_de_la_semana == "Fri") %>%
  ggplot(aes(CANTIDAD))+
  geom_histogram()
```

### [Curva]{.underline} [normal]{.underline}

```{r}
my_data %>%
  filter(dia_de_la_semana == "Fri") %>%
  group_by(DIA_TRANSPORTE) %>%
  summarize(
    viajeros_por_dia = sum(CANTIDAD)
  ) %>%
  ggplot(aes(viajeros_por_dia))+
  geom_density()
```

### [Test]{.underline} [de]{.underline} [Shapiro]{.underline}

```{r}
my_data %>%
  filter(dia_de_la_semana == "Fri") %>%
  group_by(DIA_TRANSPORTE) %>%
  summarize(
    viajeros_por_dia = sum(CANTIDAD)
  ) %>%
  pull(viajeros_por_dia) %>%
  shapiro.test()
```
