---
title: "Análisis de datos_25_Abril"
author: "Matías Salto"
format: html
editor: visual
---

```{r}

library(RMariaDB)

con <- dbConnect(
  RMariaDB::MariaDB(),
  user = 'unsam',
  dbname = 'ethergeistprod',
  password = 'unsam2022',
  host = 'ethergeist3.cluster-cnofwrjuv43b.us-east-1.rds.amazonaws.com',
  port = 3306
  ) 
```

## Tablas

```{r}
DBI::dbListTables(con)
```

```{r}
library(tidyverse)
tbl(con,"subte_caba")
```

```{r}
my_table <- tbl(con,"subte_caba")

my_table %>%
  filter(LINEA =="LineaB") %>%
  group_by(FECHA) %>%
  summarize(
    pasajeros = sum(pax_pagos)
  )
```

```{r}
my_summmary <- 
  my_table %>%
  filter(LINEA =="LineaB") %>%
  group_by(FECHA) %>% 
  summarize(
    pasajeros = sum(pax_pagos)
  ) %>% 
  collect()
```

## Visualizador

```{r}
my_summmary %>% 
  ggplot(aes(x = FECHA, y = pasajeros))+
  geom_line()
```

```{r}
library(ggthemes)
theme_set(theme_hc())
my_summmary %>%
  ggplot(aes(x = FECHA, y = pasajeros))+
  geom_line()
```

```{r}
theme_set(theme_hc())
my_summmary %>% 
  ggplot(aes(x = FECHA, y = pasajeros))+
  geom_line()+
  scale_y_continuous(labels = scales::comma)
```

```{r}
my_summmary %>%
  ggplot(aes(x = FECHA, y = pasajeros))+
  geom_bar(stat='identity')+
  scale_y_continuous(labels = scales::comma)
```

## Hipótesis

### 1) Análisis de los patrones de movimiento de los pasajeros / publicidad

*La estación Pellegrini del Subte B es la zona en la que más combinaciones realizan los pasajeros del Subte.*

#### Hipótesis alternativa

*Hay más combinaciones en la zona geográfica de Obelisco del Subte B que en la zona geográfica de Catedral del Subte D.*

#### Clase

En principio, tenemos todos los datos de la población y no sobre una muestra de datos. Las pruebas estadísticas (leer el CAP7) que se basas en que tenemos una poblacion y sacamos de ella una muestra. Esto es lo tipico para un analisis de datos en la cual no tenes todos los datos, tenes los resultados de una encuesta o algo así.
